【裁判字號】    99,易,46
【裁判日期】    990129
【裁判案由】    竊盜
【裁判全文】
臺灣彰化地方法院刑事判決                99年度易字第46號
公  訴  人  臺灣彰化地方法院檢察署檢察官
被      告  丙○○
上列被告因竊盜案件，經檢察官提起公訴（98年度偵字第10249
號、第10351 號），茲本院判決如下：
    主  文
丙○○攜帶兇器竊盜，累犯，處有期徒刑柒月；又竊盜，累犯，
處有期徒刑月。應執行有期徒刑捌月。
    犯罪事實
一、丙○○曾於民國94年間因竊盜案件，經本院以94年度易字第
    287 號刑事判決判處有期徒刑1 年6 月，經上訴由臺灣高等
    法院臺中分院以94年度上易字第945 號刑事判決駁回上訴確
    定；復因持有毒品案件，經本院以94年度彰簡字第746 號刑
    事簡易判決判處有期徒刑3 月確定後，經移送執行，並依中
    華民國96年罪犯減刑條例聲請臺灣高等法院臺中分院以96年
    度聲減字第1000號裁定、本院96年度聲減字第1287號裁定就
    上揭案件各減刑為有期徒刑9 月、1 月又15日，並定應執行
    有期徒刑9 月又15日確定後，於97年4 月30日因減刑而赦免
    。詎其不知悔改，個別2 次基於意圖為自己不法所有之竊盜
    犯意，分別於下列時、地為竊盜犯行：
  (一)於98年10月28日凌晨3 時許，因借住於友人甲○○位於彰化
    縣彰化市○○路159 巷1 弄6 號處，且缺乏代步工具，適見
    甲○○所有光陽廠牌，車牌號碼TZW —307 號輕型機車【價
    值約新臺幣（下同）5 千元】停放在該處，無人看管之際，
    持甲○○所有置於屋內之客觀上具危險性而足為兇器之剪刀
    1 把，利用前揭剪刀插入上開機車鑰匙孔，發動引擎，竊取
    該機車得手後且騎駛離現場。嗣經甲○○於98年10月28日上
    午4 時許，發覺前揭機車失竊報警處理，而警方於98年11月
    1 日中午12時許，通知其至警局說明而查獲上情。
  (二)於98年11月8 日下午6 時10分，途經彰化縣彰化市○○路○
    段5 號之騎樓處，適見乙○○所有山葉廠牌，車牌號碼RM6
    —986 號輕型機車【價值約3 千元】停放在該處且機車鑰匙
    插於電門上，無人看管之際，徒手轉動機車鑰匙發動引擎，
    竊取該機車得手後，騎駛離現場。嗣經乙○○發覺報警調閱
    路口監視器，循線查獲上情。
二、案經彰化縣警察局彰化分局報請臺灣彰化地方法院檢察署檢
    察官偵查起訴。
    理  由
一、以下本案所引用被告以外之人於審判外之言詞或書面陳述，
    而不符合刑事訴訟法第159 條之1 至第159 條之4 之規定者
    ，均經本院於審理時當庭直接提示而為合法之調查，檢察官
    及被告均同意作為證據，本院審酌前開證據作成或取得之狀
    況，均無非法或不當取證之情事，亦無顯不可信之情況，故
    認為適當而均得作為證據。是前開證據，依刑事訴訟法第15
    9 條之5 之規定，均具有證據能力，先予敘明。
二、訊據被告對其分別於上揭時、地，攜帶兇器竊盜、竊盜之事
    實，於本院審理時（參見本院99年1 月25日審判筆錄）坦承
    不諱，核與證人即被害人甲○○、乙○○分別於警詢中陳述
    、偵訊中具結證述失竊情節大致相符（參見彰化縣警察局彰
    化分局彰警分偵字第0980035035號警卷第4 頁至第6 頁、臺
    灣彰化地方法院檢察署98年度偵字第10249 號偵查卷宗第11
    頁至第13頁；彰化縣警察局彰化分局彰警分偵字第09800362
    25號警卷第3 頁、臺灣彰化地方法院檢察署98年度偵字第10
    351 號偵查卷宗第8 頁至第9 頁），亦與證人即查獲員警蔡
    政宏於本院審理中具結證述查獲經過內容（參見本院99年1
    月25日審判筆錄）相符，且有被告所繪製供行竊時所用剪刀
    圖樣1 紙（參見臺灣彰化地方法院檢察署98年度偵字第1024
    9 號偵查卷宗第15頁）附卷可參，並有贓物認領保管單2 紙
    、車輛照片共計4 紙、監視器翻拍照片2 紙（參見彰化縣警
    察局彰化分局彰警分偵字第0980035035號警卷第8 頁、第14
    頁至第15頁；彰化縣警察局彰化分局彰警分偵字第09800362
    25號警卷第9 頁至第11頁）附卷可佐，核屬相符，足認被告
    上開自白，確與事實相符，本案事證明確，被告犯行堪以認
    定。
三、另按刑法第321 條第1 項第3 款之攜帶兇器竊盜罪，係以行
    為人攜帶兇器竊盜為其加重條件，此所謂兇器，其種類並無
    限制，凡客觀上足對人之生命、身體、安全構成威脅，具有
    危險性之兇器均屬之，且祇須行竊時攜帶此種具有危險性之
    兇器為已足，並不以攜帶之初有行兇之意圖為必要。螺絲起
    子為足以殺傷人生命、身體之器械，顯為具有危險性之兇器
    （最高法院79年臺上字第5253號判例要旨參照）。經查，被
    告持以行竊犯罪事實欄一(一)所示機車之未扣案剪刀1 支，長
    約15公分，前端係呈尖銳狀等情，業經證人甲○○於偵訊中
    具結證述明確（參見臺灣彰化地方法院檢察署98年度偵字第
    10249 號偵查卷宗第13頁），並有被告所繪製供行竊時所用
    剪刀圖樣1 紙（參見臺灣彰化地方法院檢察署98年度偵字第
    10249 號偵查卷宗第15頁）在卷可查。是被告持未扣案之剪
    刀1 支前端呈尖銳狀，無論被告主觀上是否旨在行兇抑僅便
    利行竊，然在客觀上顯具有行兇之危險性，自屬兇器之一種
    ，其就犯罪事實欄一(一)所示部分，攜帶之而犯竊盜罪，應成
    立刑法第321 條第1 項第3 款之罪。
四、核被告就犯罪事實欄一(一)部分所為，係犯刑法第321 條第1
    項第3 款之加重竊盜罪；就犯罪事實欄一(二)部分所為，係犯
    刑法第320 條第1 項之普通竊盜罪。另按刑法上竊盜罪既遂
    未遂區分之標準，係採權力支配說，即行為人將竊盜之客體
    ，移入一己實力支配之下者為既遂，若著手於竊盜，而尚未
    脫離他人之持有，或未移入一己實力支配之下者，則為未遂
    。又究係預備竊盜或竊盜未遂，則專以行為人是否已著手於
    竊盜行為之實施為斷，如未著手於竊盜行為之實施，依現行
    刑法並不處罰預備竊盜（最高法院84年度臺上字第2256號判
    決要旨參照）。被告就犯罪事實欄一(一)(二)部分，已將竊盜之
    客體移入一己實力支配之下，均應屬竊盜既遂。被告所犯上
    開2 罪，犯意各別，行為互異，應分論併罰。又依赦免法第
    1 條明文，減刑係屬赦免之一種寬典，是被告之刑期因減刑
    條例實施而赦免，則其究否構成累犯，應自該赦免之翌日起
    算至本件犯罪行為時，是否在5 年以內為斷，並非按執行完
    畢之日期起算（最高法院84年度臺非字第94號判決要旨參照
    ）。經查，被告曾於94年間因竊盜案件，經本院以94年度易
    字第287 號刑事判決判處有期徒刑1 年6 月，經上訴由臺灣
    高等法院臺中分院以94年度上易字第945 號刑事判決駁回上
    訴確定；復因持有毒品案件，經本院以94年度彰簡字第746
    號刑事簡易判決判處有期徒刑3 月確定後，經移送執行，並
    依中華民國96年罪犯減刑條例聲請臺灣高等法院臺中分院以
    96年度聲減字第1000號裁定、本院96年度聲減字第1287號裁
    定就上揭案件各減刑為有期徒刑9 月、1 月又15日，並定應
    執行有期徒刑9 月又15日確定後，於97年4 月30日因減刑而
    赦免，此有臺灣高等法院被告前案紀錄表、臺灣彰化地方法
    院檢察署刑案資料查註紀錄表各1 份存卷可考，其受徒刑一
    部之執行而赦免後，於5 年內故意再犯本案有期徒刑以上之
    2 罪，均應依刑法第47條第1 項之規定，論以累犯，並各加
    重其刑。至工訴意旨雖就被告前揭犯行，具體求刑應執行有
    期徒刑1 年等語，然審酌被告雖正值壯年，不思以合法正當
    途徑向他人借用代步工具，竟以上揭手段竊盜，理應從重量
    刑，惟再參酌被告犯後坦承犯行且態度尚稱良好，所竊部分
    物品，業經前開被害人取回及所竊取之上揭財物價值非鉅，
    對上揭被害人所生損害等其他一切情狀，各量處如主文所示
    之刑，並定其應執行之刑。至未扣案之剪刀1 把，經證人甲
    ○○證述，並非被告所有之物等情，已如前述，且亦非違禁
    物，爰不併予宣告沒收，附此敘明。
據上論斷，應依刑事訴訟法第299 條第1 項前段，刑法第321 條
第1 項第3 款、第320 條第1 項、第47條第1 項、第51條第5 款
，刑法施行法第1 條之1 第1 項、第2 項前段，判決如主文。
本案經檢察官邱鼎文到庭執行職務。
中    華    民    國    99    年    1     月    29    日
                  刑事第三庭          法  官  唐中興
以上證明與原本無異。
如不服本判決應於收受判決後10日內向本院提出上訴書狀，並應
敘述具體理由；其未敘述上訴理由者，應於上訴期間屆滿後20日
內向本院補提理由書（均須按他造當事人之人數附繕本）「切勿
逕送上級法院」。
告訴人或被害人對於判決如有不服具備理由請求檢察官上訴者，
其上訴期間之計算係以檢察官收受判決正本之日期為準。
中    華    民    國    99    年    1     月    29    日
                                      書記官  黃國源
【附錄本案判決論罪科刑法條全文】：
中華民國刑法第320條
意圖為自己或第三人不法之所有，而竊取他人之動產者，為竊盜
罪，處5  年以下有期徒刑、拘役或 5 百元以下罰金。
意圖為自己或第三人不法之利益，而竊佔他人之不動產者，依前
項之規定處斷。
前二項之未遂犯罰之。
中華民國刑法第321條：
犯竊盜罪而有左列情形之一者，處6月以上5年以下有期徒刑：
一、於夜間侵入住宅或有人居住之建築物、船艦或隱匿其內而犯
    之者。
二、毀越門扇、牆垣或其他安全設備而犯之者。
三、攜帶兇器而犯之者。
四、結夥3人以上而犯之者。
五、乘火災、水災或其他災害之際而犯之者。
六、在車站或埠頭而犯之者。
前項之未遂犯罰之。

司法院資訊處製作；財團法人民間司法改革基金會備份。
